臺灣桃園地方法院刑事判決
110年度訴字第1058號
公  訴  人  臺灣桃園地方檢察署檢察官 
被      告  鄭運穀


選任辯護人  江宜蔚律師
上列被告因違反毒品危害防制條例案件，經檢察官提起公訴（11
0年度偵字第26824號、110年度偵字第31375號）、移送併辦（11
0年度偵字第34994號），本院判決如下：
    主  文
鄭運穀犯如附表一「罪名及宣告刑」欄所示之罪，各處如附表一
「罪名及宣告刑」欄所示之刑。應執行有期徒刑拾壹年。
扣案如附表二編號一至二所示之物沒收銷燬。扣案如附表二編號
三至六所示之物沒收。未扣案之犯罪所得新臺幣壹萬壹仟伍佰元
沒收，於全部或一部不能沒收或不宜執行沒收時，追徵其價額。
    犯罪事實
一、鄭運穀知悉海洛因、甲基安非他命分係毒品危害防制條例第
    2條第2項第1款、第2款所列之第一級、第二級毒品，依法不
    得販賣、持有，仍分別為下列行為：
㈠基於販賣第二級毒品甲基安非他命以營利之犯意，使用門號000
  0000000號行動電話為聯繫工具，於附表一編號1至3所示之時
  間及地點，交付各該編號所示數量之第二級毒品甲基安非他命
  予販賣對象欄所示之人，並依各該編號所示之價格收取價金，
  以此方式販賣甲基安非他命共3次。
㈡基於販賣第一級毒品海洛因以營利之犯意，使用門號000000000
  0號行動電話為聯繫工具，於附表一編號4至8所示之時間及地
  點，交付各該編號所示數量之第一級毒品海洛因予如販賣對象
  欄所示之人，並依各該編號所示之價格收取價金，以此方式販
  賣第一級毒品海洛因共5次。
㈢基於販賣第一級毒品海洛因以營利之犯意，使用門號000000000
  0號行動電話聯繫顏祥恩，洽談顏祥恩欲向其取得第一級毒品
  海洛因之價格、數量、時間及地點等毒品買賣事宜，而著手於
  買賣磋商之販賣行為。然因鄭運穀與顏祥恩於如附表一編號9
  所示之時間及地點會面後，就價金數額未能達成合致，致未完
  成交易而未遂。
二、案經新竹縣政府警察局竹北分局報請臺灣桃園地方檢察署檢
    察官偵查起訴及移送併辦。
    理  由
一、證據能力之說明：
　　本判決所引用被告以外之人於審判外之陳述，檢察官、被告
    鄭運穀及其辯護人於本院準備程序中均表示同意作為證據（
    見本院卷第114頁），且迄至言詞辯論終結前均未聲明異議
    ，本院審酌上開證據資料作成時之情況，並無違法不當或證
    明力明顯過低之瑕疵，亦認以之作為證據應屬適當，依刑事
    訴訟法第159條之5規定，認前揭證據資料均有證據能力。至
    本案認定事實所引用之非供述證據，並無證據證明係公務員
    違背法定程序所取得，依刑事訴訟法第158條之4反面解釋，
    當有證據能力，復經本院審理時，提示並告以要旨，使當事
    人充分表示意見，自得為證據使用。
貳、實體部分：
一、認定犯罪事實所憑之證據及理由：
㈠上開事實，迭據被告於警詢、偵查、本院準備程序及審理時坦
  承不諱（見臺灣桃園地方檢察署110年度偵字第26824號卷㈠【
  下稱偵一卷】第13至50頁、第229至234頁、第381至392頁、11
  0年度偵字第26824號卷㈡第81至94頁、第143至145頁、本院卷
  第47至52頁、第112頁、第221頁），核與證人林嘉政、傅志雄
  、顏祥恩於警詢及偵查中證述之情節大致相符（見偵一卷第55
  至77頁、第87至97頁、第103至112頁、第235至239頁、第247
  至250頁、第285至289頁），且有指認犯罪嫌疑人紀錄表、通
  話譯文、新竹縣政府警察局竹北分局扣押筆錄暨扣押物品目錄
  表、查獲照片可稽（見偵一卷第79至85頁、第99至102頁、第1
  35至169頁、第173至196頁），足認被告上開任意性自白與事
  實相符，堪予採信。
㈡按毒品危害防制條例所稱之「販賣」，係指有償之讓與行為，
  包括以「金錢買賣」或「以物易物」（即互易）等態樣在內；
  祇要行為人在主觀上有藉以營利之意圖，而在客觀上有以毒品
  換取金錢或其他財物之行為，即足當之；至於買賣毒品之金額
  或所換得財物之實際價值如何，以及行為人是否因而獲取價差
  或利潤，均不影響販賣毒品罪之成立（最高法院104年度台上
  字第356號判決意旨參照）。又販賣毒品係科以重刑之違法行
  為，難以公然為之，不僅無公定之價格，任意分裝或增減其份
  量亦非難事；且各次買賣之價量，將隨雙方關係深淺、資力、
  需求量及對行情之認知、來源是否充裕、販賣者對於資金之需
  求程度、政府查緝之態度、購買者被查獲時供述購買對象之可
  能風險評估等各情形之不同，而異其標準，非可一概而論。是
  販賣之利得，除經被告具體詳陳，或有其他記載明確價量之事
  證存在外，委難察得實情。然毋論販賣毒品者係以價差或量差
  從中牟利，其意圖營利之販賣行為均無二致，是縱未確切查得
  其販賣所得賺取之實際差價，但除別有事證，足認係按同一價
  格轉讓，確未牟利外，尚難執此遽認非法販賣之事證有所不足
  ，致知過坦承者難辭重典，飾詞否認者反得逞僥倖，而失情理
  之平。查被告於本件行為時為智識正常之成年人，對於販賣毒
  品為政府嚴予取締之重罪，當知之甚稔；再參以被告與如附表
  一所示之買受毒品者間並無特別之親屬情誼，難信其有甘冒久
  陷囹圄之風險，於無利可圖之情形下任意供應毒品之可能；況
  被告本件販賣第一級、第二級毒品之行為，若交易成功均可從
  中賺取約定價格一半之利潤乙節，經被告於本院審理時供認明
  確（見本院卷第219至221頁），則被告有藉出售毒品以獲取利
  潤之營利意圖，要無疑義。
㈢綜上所述，本件事證已臻明確，被告犯行洵堪認定，應依法論
  科。
二、論罪科刑：
㈠罪名：
⒈按海洛因、甲基安非他命為毒品危害防制條例第2條第2項第1款
  、第2款所列之第一級、第二級毒品，依法不得販賣、持有。
  是核被告就犯罪事實欄一㈠所為，均係犯毒品危害防制條例第4
  條第2項之販賣第二級毒品罪（共3罪）；就犯罪事實欄一㈡所
  為，均係犯毒品危害防制條例第4條第1項之販賣第一級毒品罪
  （共5罪）。
⒉次按犯罪之著手，係指行為人為實現犯意而開始實行犯罪構成
  要件之行為而言。毒品危害防制條例明文處罰販賣第三級毒品
  未遂犯，無非係因行為人已著手於販賣第三級毒品犯罪行為之
  實行，縱未能（排除不能犯）或尚未滿足販賣第三級毒品犯罪
  全部構成要件行為之實行，致其犯罪結果無法實現，然客觀上
  已足對該罪所保護之法益造成現實危險之故，其可罰性立基於
  行為不法（行為非價），祇不過因欠缺結果不法（結果非價）
  ，故得減輕其刑而已。為遏抑販毒營利意圖驅使下，為害尤烈
  之毒害蔓延，販賣毒品之入罪，更擴及處罰其未遂犯，以為前
  置性之法益保護，此乃「販賣（毒品）未遂」之釋義指引與依
  歸。故而，販賣毒品賣出之著手，以有向外兜售或推銷之行為
  即足當之，舉凡所販毒品交付與買受人而既遂之前，包括供買
  方看貨、議價、買賣要項意思合致、履行方式之磋商或其他實
  行犯意冀以遂行犯罪之行為，概皆屬之；而具體個案之實際著
  手時點，則不盡相同，非必起始於上揭最初步驟。是以，凡基
  於販賣毒品營利之犯意，與他人接洽聯繫販賣毒品之種類、數
  量、價格、交易時間、地點等相關事宜，或向他人兜售毒品，
  即已著手實行販賣毒品之構成要件行為，縱嗣後未能完成買賣
  ，仍應負販賣毒品未遂刑責。查被告就犯罪事實欄一㈢部分，
  係因顏祥恩之要約而承諾販賣第一級毒品海洛因，並已依約至
  約定地點，雖嗣後被告因顏祥恩出價過低而未交付海洛因，仍
  足認已著手於實行販賣毒品之構成要件行為。是核被告就犯罪
  事實欄一㈢所為，係犯毒品危害防制條例第4條第6項、第1項之
  販賣第一級毒品未遂罪。
⒊又被告於各次販賣前持有第一級、第二級毒品之低度行為，分
  別為其販賣第一級、第二級毒品之高度行為所吸收，不另論罪
  。
㈡罪數關係：
　被告所犯上開各罪間，犯意各別，行為互殊，應予分論併罰。
㈢刑之加重減輕：
⒈累犯裁量不予加重本刑之說明：
⑴按刑法第47條第1項有關累犯加重本刑部分，固不生違反憲法一
  行為不二罰原則之問題。惟其不分情節，基於累犯者有其特別
  惡性及對刑罰反應力薄弱等立法理由，一律加重最低本刑，於
  不符合刑法第59條所定要件之情形下，致生行為人所受之刑罰
  超過其所應負擔罪責之個案，其人身自由因此遭受過苛之侵害
  部分，對人民受憲法第8條保障之人身自由所為限制，不符憲
  法罪刑相當原則，牴觸憲法第23條比例原則。而於前開法條修
  正前，為避免發生上述罪刑不相當之情形，法院應就個案依上
  揭意旨，裁量是否加重最低本刑（司法院釋字第775號解釋意
  旨參照）。
⑵經查，被告前因搶奪案件，經本院以105年度訴字第433號判決
  判處應執行有期徒刑2年7月確定，嗣於民國108年4月2日縮短
  刑期假釋出監，並付保護管束，迄108年7月10日縮刑期滿假釋
  未經撤銷，其未執行之刑，以已執行論等情，有臺灣高等法院
  被告前案紀錄表足考。則被告於受徒刑執行完畢後，5年以內
  故意再犯本件有期徒刑以上之罪，當屬累犯。惟酌諸被告前開
  搶奪案件之科刑與執行紀錄，與本案販賣第一級、第二級毒品
  罪所保護法益、罪質類型皆迥然有別，尚難執此遽論被告本件
  犯行有特別惡性或刑罰感應力薄弱之情形，爰均依上開解釋意
  旨，裁量不予加重本刑。
⒉未遂減輕部分：
　就犯罪事實欄一㈢所示部分，被告已著手於販賣第一級毒品之
  犯行，惟未完成交易，已如上述，爰依刑法第25條第2項規定
  ，按既遂犯之刑減輕之。
⒊毒品危害防制條例第17條第2項部分：
⑴按犯毒品危害防制條例第4條至第8條之罪，於偵查及歷次審判
  中均自白者，減輕其刑，毒品危害防制條例第17條第2項定有
  明文。
⑵查被告就本案各次犯行，於警詢、偵查、本院準備程序及審理
  中均坦承不諱，業如前述，揆諸上開說明，均應依毒品危害防
  制條例第17條第2項之規定，減輕其刑。
⒋毒品危害防制條例第17條第1項部分：
⑴又毒品危害防制條例第17條第1項明定：「犯第4條至第8條、第
  10條或第11條之罪，供出毒品來源，因而查獲其他正犯或共犯
  者，減輕或免除其刑。」所稱「供出毒品來源，因而查獲其他
  正犯或共犯者」，係指具體提供毒品來源之資訊，使調查或偵
  查犯罪之公務員得據以對之發動調查或偵查程序，並因此而確
  實查獲其人與犯行而言。又雖供出來源，若因故並未因而確實
  查獲被指認人之犯行者，既與上開規定不符，即無從依上揭規
  定減輕或免除其刑（最高法院105年度台上字第1320號判決意
  旨參照）。
⑵查被告固於本院審理中供陳其本件販賣之毒品來源為「林志強
  」、「王龍次」等語（見本院卷第113頁）。惟經本院函詢，
  檢警機關尚未因而查獲該被指認之毒品來源及其犯行等情，有
  臺灣桃園地方檢察署110年11月26日桃檢維往110偵26824字第1
  109119851號函、新竹縣政府警察局竹北分局110年11月27日竹
  縣北警偵字第1100027860號函附卷可參（見本院卷第191至195
  頁），足見本件尚無因被告供出毒品來源而於判決前查獲其他
  正犯或共犯之情形，準此，本院自無從依毒品危害防制條例第
  17條第1項規定減輕或免除其刑，併此敘明。
⒌酌量減輕其刑之說明：
⑴按刑法第59條規定：「犯罪之情狀顯可憫恕，認科以最低度刑
  仍嫌過重者，得酌量減輕其刑。」於適用時，應就犯罪一切情
  狀予以全盤考量，審酌其犯罪有無可憫恕之事由，亦即有無特
  殊之原因與環境，在客觀上足以引起一般同情，以及宣告法定
  最低度刑是否猶嫌過重等情，以為判斷。
⑵又現行毒品危害防制條例第4條第1項、第2項所定販賣第一級、
  第二級毒品罪之法定刑分為：死刑或無期徒刑；處無期徒刑者
  ，得併科新臺幣（下同）3,000萬元以下罰金、無期徒刑或10
  年以上有期徒刑，得併科1,500萬元以下罰金。然同為販賣毒
  品之人，其原因動機不一，犯罪情節未必盡同，或有大盤毒梟
  者，亦有中、小盤之分，甚或僅止於吸毒者友儕間，為求互通
  有無之少量販賣者亦有之，其販賣行為所造成危害社會之程度
  自屬有異。然法律科處此類犯罪，所設之法定最低本刑概均相
  同，不可謂不重。本院於個案中自非不得考量被告客觀犯行與
  其主觀惡性有無可憫恕之處，適用刑法第59條之規定酌量減輕
  其刑，期使個案間之量刑，能斟酌至當，符合比例原則。
⑶查被告本件販賣第一級、第二級毒品之行為，固屬可議；惟考
  量被告販賣之對象僅林嘉政、傅志雄及顏祥恩3人，其各次交
  易之數量及金額亦非甚鉅，足信被告僅位處販毒網絡之末梢地
  位，散播毒品之對象及範圍同屬有限，其犯罪情節與兜售散布
  大量毒品，藉以牟取暴利之毒販相比，殊然有別，其犯行對社
  會秩序與國民健康之危害程度，亦無從等同視之。綜上以觀，
  堪認本件縱對被告科以法定最低刑度之刑，實仍有情輕法重之
  憾，有違罪刑相當及比例原則，爰均依刑法第59條之規定，酌
  減其刑。
⒍基上，被告本件犯行既有上開減輕事由，爰依刑法第70條規定
  遞減之。
㈣量刑：
  爰以行為人之責任為基礎，審酌被告為謀不法利益而販賣第一
  級、第二級毒品予他人，助長施用毒品行為之氾濫，輕則戕害
  施用者之身心健康，重則引發各類犯罪，對社會秩序潛藏之危
  害甚高，侵害社會、國家法益甚鉅，所為殊值非難；復考量被
  告所販賣之毒品數量、次數及所得尚屬非多、販賣之對象亦僅
  3人，另參以被告犯後坦承犯行之態度，兼衡被告於本院審理
  中自陳所受教育程度為高職肄業，入監前為司機，家庭經濟狀
  況勉持（見本院卷第222頁）等一切情狀，就其所犯上開各罪
  ，分別量處如附表一罪名及宣告刑欄所示之刑。又衡酌被告所
  犯各罪，其犯罪時間相隔非遠，犯罪類型、行為態樣、動機均
  屬相同，所侵害之法益亦非具有不可替代性、不可回復性之個
  人法益，責任非難重複之程度較高，爰考量刑罰邊際效應隨刑
  期而遞減及被告所生痛苦隨刑期而遞增，及被告社會復歸之可
  能性等情，本於罪責相當原則之要求，在法律外部性及內部性
  界限範圍內，綜合斟酌被告犯罪行為之不法與罪責程度，及對
  其施以矯正之必要性，定其應執行之刑如主文第1項所示，以
  示懲儆。
三、沒收之說明：　
㈠按查獲之第一級、第二級毒品，不問屬於犯罪行為人與否，均
  沒收銷燬之；犯第4條至第9條、第12條、第13條或第14條第1
  項、第2項之罪者，其供犯罪所用之物，不問屬於犯罪行為人
  與否，均沒收之，毒品危害防制條例第18條第1項前段、第19
  條第1項分別定有明文。次按犯罪所得，屬於犯罪行為人者，
  沒收之；於全部或一部不能沒收或不宜執行沒收時，追徵其價
  額，刑法第38條之1第1項前段、第3項亦有明定。
㈡查扣案如附表二編號1、2所示之物，經送鑑驗結果，確含有第
  一級毒品海洛因、第二級毒品甲基安非他命成分等節，有台灣
  尖端先進生技醫藥股份有限公司毒品原物鑑定實驗室毒品證物
  鑑定分析報告在卷可查（見本院卷第155頁、第157頁），堪認
  上開扣案物品分係毒品危害防制條例第2條第2項第1款、第2款
  所列之毒品，屬違禁物無訛。又前開扣案物品均係被告所有，
  並為其本案販賣所用等節，亦經被告於本院審理中供陳明確（
  見本院卷第50頁、第217至218頁）。揆諸前述，上開扣案物品
  不問屬於犯罪行為人與否，均應依毒品危害防制條例第18條第
  1項前段規定，宣告沒收銷燬之。又用以盛裝上開毒品之包裝
  袋5只，因以現行之鑑驗技術，尚難將之與其內殘留之毒品完
  全析離，復無析離之實益及必要，自應整體視為查獲之第一級
  、第二級毒品，一併沒收銷燬之。至因鑑驗耗用之毒品，既已
  滅失，自無庸宣告沒收，附此敘明。
㈢扣案如附表二編號3至5所示之物，為被告本案販賣毒品時分裝
  、秤重所用；如附表二編號6所示之門號0000000000號SIM卡1
  張，則係被告裝於未扣案之Apple廠牌iPhone行動電話1支內，
  並持以從事販賣毒品犯行之聯絡工具，均為供被告犯本案販賣
  毒品犯行所用之物，業據被告供明在卷（見本院卷第50頁、第
  217至218頁），依上說明，不問屬於犯罪行為人與否，應依毒
  品危害防制條例第19條第1項，宣告沒收。至上述未扣案之App
  le廠牌iPhone行動電話1支，雖同係供被告犯本案販賣毒品罪
  所用之物，惟該行動電話既未經扣案，復無積極證據足認現尚
  存在，衡諸上開物品單獨存在不具刑法上之非難性，倘予沒收
  或追徵，除另使刑事執行程序開啟之外，對於被告犯罪行為之
  不法、罪責評價並無影響，復不妨被告刑度之評價，對於沒收
  制度所欲達成或附隨之社會防衛目的亦無任何助益，欠缺刑法
  上之重要性，而無沒收或追徵之必要，爰依刑法第38條之2第2
  項規定，不予宣告沒收。
㈣另查，被告因本案販賣第一級、第二級毒品犯行所取得之現金1
  萬1,500元（計算式：2,000元＋1,000元＋1,000元＋1,000元＋500
  元＋1,000元＋2,500元＋2,500元＝1萬1,500元），為其犯罪所得
  ，業經本院認定如前，是上開犯罪所得雖未扣案，仍應依刑法
  第38條之1第1項前段、第3項規定，宣告沒收，並於全部或一
  部不能沒收或不宜執行沒收時，追徵其價額。
㈤又扣案如附表二編號7所示之Apple廠牌iPhone行動電話1支（IM
  EI:000000000000000）及如附表二編號8至11所示之物，雖均
  為被告所有，然該行動電話乃被告遭逮捕前甫購入，未用於本
  案販賣毒品犯行，至其餘扣案物品則為供被告施用毒品所用，
  與本案犯行皆無關涉等情，業據被告於本院審理中供稱甚明（
  見本院卷第50頁、第217至218頁），而依卷內事證，復無任何
  積極證據足資證明上開物品與被告本案犯行相關，爰不予宣告
  沒收，附此敘明。　　　　　
據上論斷，應依刑事訴訟法第299條第1項前段，毒品危害防制條
例第4條第1項、第2項、第6項、第17條第2項、第18條第1項前段
、第19條第1項，刑法第11條前段、第25條第2項、第59條、第51
條第5款、第38條之1第1項前段、第3項，判決如主文。
本案經檢察官彭師佑提起公訴，檢察官林鈺瀅到庭執行職務。
中　　華　　民　　國　　111 　年　　1 　　月　　12　　日
                  刑事第十五庭　審判長法　官　林龍輝
                                      法  官  林岷奭
                                      法  官  郭于嘉
以上正本證明與原本無異。
如不服本判決應於收受判決後20日內向本院提出上訴書狀，並應
敘述具體理由。其未敘述上訴理由者，應於上訴期間屆滿後20日
內向本院補提理由書(均須按他造當事人之人數附繕本)「切勿逕
送上級法院」。 
　　　　　　　        　　　　　　　　書記官　蔡得憲　　
中　　華　　民　　國　　111 　年　　1 　　月　　13　　日
附錄本案論罪科刑法條全文：
毒品危害防制條例第4條
製造、運輸、販賣第一級毒品者，處死刑或無期徒刑；處無期徒
刑者，得併科新臺幣3千萬元以下罰金。
製造、運輸、販賣第二級毒品者，處無期徒刑或10年以上有期徒
刑，得併科新臺幣1千5百萬元以下罰金。
製造、運輸、販賣第三級毒品者，處7年以上有期徒刑，得併科
新臺幣1千萬元以下罰金。
製造、運輸、販賣第四級毒品者，處5年以上12年以下有期徒刑
，得併科新臺幣5百萬元以下罰金。
製造、運輸、販賣專供製造或施用毒品之器具者，處1年以上7年
以下有期徒刑，得併科新臺幣1百50萬元以下罰金。
前五項之未遂犯罰之。
附表一：
編號 時間(民國) 地點 販賣對象 毒品種類 交易金額(新臺幣) 犯罪事實 罪名及宣告刑     數量    １ 110年2月7日晚間10時32分後之某時許 鄭運穀位於桃園市○○區○○街00巷00○0號9樓住處(下稱明光街址)樓下某處 林嘉政 甲基安非他命 2,000元 犯罪事實欄一㈠ 鄭運穀販賣第二級毒品，處有期徒刑貳年玖月。     1公克    ２ 110年4月13日下午2時15分後之某時許 桃園市○○區○○○街00巷00弄0號之地下停車場 傅志雄 甲基安非他命 1,000元 犯罪事實欄一㈠ 鄭運穀販賣第二級毒品，處有期徒刑貳年捌月。     1小包(數量不詳)    ３ 110年6月5日晚間7時3分後之某時許 明光街址地下室 傅志雄 甲基安非他命 1,000元 犯罪事實欄一㈠ 鄭運穀販賣第二級毒品，處有期徒刑貳年捌月。     0.2公克    ４ 110年5月14日下午5時23分後之某時許 明光街址地下停車場 傅志雄 海洛因 1,000元 犯罪事實欄一㈡ 鄭運穀販賣第一級毒品，處有期徒刑柒年玖月。     0.2公克    ５ 110年5月26日上午8時55分後之某時許 明光街址樓下某處 傅志雄 海洛因 500元 犯罪事實欄一㈡ 鄭運穀販賣第一級毒品，處有期徒刑柒年捌月。     裝於管狀物內，數量不詳    ６ 110年6月13日晚間6時58分後之某時許 桃園市○○區○○路00號(中壢分局文化派出所)附近 傅志雄 海洛因 1,000元 犯罪事實欄一㈡ 鄭運穀販賣第一級毒品，處有期徒刑柒年玖月。     0.2公克    ７ 110年6月24日下午1時30分後之某時許 桃園市○○區○○路○段000巷00號(瑞豐國小)附近 林嘉政 海洛因 2,500元 犯罪事實欄一㈡ 鄭運穀販賣第一級毒品，處有期徒刑柒年拾月。     0.65公克    ８ 110年6月26日上午8時後之某時許 明光街址地下室 林嘉政 海洛因 2,500元 犯罪事實欄一㈡ 鄭運穀販賣第一級毒品，處有期徒刑柒年拾月。     0.65公克    ９ 110年6月17日中午12時11分後之某時許 明光街址樓下某處 顏祥恩 海洛因 X(未成功交易) 犯罪事實欄一㈢ 鄭運穀販賣第一級毒品，未遂，處有期徒刑肆年。     X(未成功交易)    
附表二：
編號 物品名稱 數量 １ 第一級毒品海洛因 3包（含包裝袋3只），含袋毛重10.55公克、1.04公克、7.47公克 ２ 第二級毒品甲基安非他命 2包（含包裝袋2只），含袋毛重6.35公克、0.48公克 ３ 吸管挖勺 2支 ４ 電子磅秤 3臺 ５ 分裝袋 2只 ６ 門號0000000000號SIM卡 1張 ７ Apple廠牌行動電話1 支 IMEI：000000000000000 1支 ８ 注射針筒 3支 ９ 玻璃球 1個 10 吸食器 3組 11 殘渣袋 2只